臺灣臺南地方法院刑事判決　　　　　　　 100年度易字第66號
公　訴　人　臺灣臺南地方法院檢察署檢察官
被　　　告　趙榮凱
上列被告因傷害案件，經檢察官提起公訴（99年度偵字第16170號）
，本院判決如下：
    主  文
趙榮凱傷害人之身體，處拘役貳拾日，如易科罰金，以新臺幣壹
仟元折算壹日。
    事  實
一、趙榮凱於民國99年8月11日晚上7時30分許，在臺南市○○區
    ○○路200號康朝宗住處內，因債務糾紛尋找康朝宗之友人
    未果，而與康朝宗發生爭執。趙榮凱心生不滿，竟基於傷害
    他人身體之犯意，隨手持放置在上址客廳泡茶桌上之不鏽鋼
    水壺毆打康朝宗頭部、臉部、手臂及胸部等處，致康朝宗受
    有臉、頭皮及頸之挫傷（眼除外）、頭皮之開放性傷害（未
    提及併發症）、前臂挫傷、胸壁挫傷等傷害。
二、案經康朝宗訴由臺南市政府警察局新化分局報告臺灣臺南地
    方法院檢察署檢察官偵查起訴。
    理  由
一、按被告以外之人於審判外之言詞或書面陳述，除法律有規定
    者外，不得作為證據，刑事訴訟法第159條第1項固定有明文
    。然按被告以外之人於審判外之陳述，雖不符前四條之規定
    ，而經當事人於審判程序同意作為證據，法院審酌該言詞陳
    述或書面陳述作成時之情況，認為適當者，亦得為證據；當
    事人、代理人或辯護人於法院調查證據時，知有第159條第1
    項不得為證據之情形，而未於言詞辯論終結前聲明異議者，
    視為有前項之同意，同法第159條之5亦已明訂。本案據以認
    定被告趙榮凱犯罪事實之證據，部分屬於傳聞證據，惟因被
    告及公訴人於本院言詞辯論終結前，均未對於證據能力聲明
    異議，依刑事訴訟法第159條之5第1項、第2項規定，視為同
    意上開證據具備證據能力，本院審酌該等傳聞證據作成之情
    況，亦無違法或不當情事，因而認為適當，故該等傳聞證據
    均具備證據能力而得作為證據，合先敘明。
二、上揭犯罪事實，業據被告趙榮凱供承不諱，復據告訴人康朝
    宗指訴綦詳，並有臺南醫院新化分院所出具診斷證明書1紙
    在卷足資佐證，本件事證明確，被告傷害犯行洵堪認定，應
    予依法論科。
三、核被告所為係犯刑法第277條第1項之傷害罪。爰審酌被告因
    債務糾紛，與康朝宗發生爭執，竟隨手拿取客廳泡茶桌上之
    不鏽鋼水壺毆打康朝宗，致康朝宗受有臉、頭皮及頸之挫傷
    、頭皮之開放性傷害、前臂挫傷、胸壁挫傷等傷害，且迄今
    復未能與康朝宗達成和解，有康朝宗表示無意願調解之受話
    人為康朝宗之電話紀錄表在卷可稽，被告恣意以暴力傷害他
    人之行為實有不該，惟念及被告於偵審中均坦承犯行，尚知
    悔悟，兼酌被害人所受傷勢並非嚴重等一切情狀，量處如主
    文所示之刑，並諭知如易科罰金之折算標準。
據上論斷，應依刑事訴訟法第299條第1項前段，刑法第277條第1
項、第41條第1項前段，刑法施行法第1條之1，判決如主文。
本案經檢察官王誠到庭執行職務。
中    華    民    國   100    年    2     月    25    日
                  刑事第六庭    法  官    田幸艷
如不服本判決應於收受本判決後10日內向本院提出上訴書狀，並
應敘述具體理由。其未敘述上訴理由者，應於上訴期間屆滿後20
日內向本院補提理由書狀（均須按他造當事人之人數附繕本）「
切勿逕送上級法院」。
以上正本證明與原本無異。
                                書記官    張尹嫚
中    華    民    國   100    年    2     月    25    日
附錄法條：
中華民國刑法第277條（普通傷害罪）
傷害人之身體或健康者，處 3 年以下有期徒刑、拘役或 1 千元
以下罰金。
犯前項之罪因而致人於死者，處無期徒刑或 7 年以上有期徒刑
；致重傷者，處 3 年以上 10 年以下有期徒刑。